臺灣臺北地方法院刑事判決　　　　　　　 94年度訴字第965號
公　訴　人　臺灣臺北地方法院檢察署檢察官
被　　　告　甲○○
上列被告因違反毒品危害防制條例案件，經檢察官提起公訴（九
十四年度毒偵字第一六一八號）及移送併案審理（臺灣臺北地方
法院檢察署九十四年度毒偵字第二二Ｏ八號），被告於準備程序
中就被訴事實為有罪之陳述，經合議庭裁定改依簡式審判程序審
理，判決如下：
      主  文
甲○○連續施用第一級毒品，累犯，處有期徒刑壹年貳月；扣案
之第二級毒品安非他命壹包（淨重零點參公克）沒收銷燬之。
      事  實
一、甲○○前於民國八十九年間因施用第二級毒品案件，經依本
    院八十九年度毒聲字第七九三號裁定送觀察勒戒後，認無繼
    續施用毒品傾向，經台灣台北地方法院檢察署檢察官於八十
    九年七月二十七日以八十九年度毒偵緝字第二四Ｏ號為不起
    訴處分；復於九十一年間因施用第一級毒品案件，經依本院
    九十一年度毒聲字一一二五號裁定送觀察勒戒後，認有繼續
    施用毒品傾向，經依本院以九十一年度毒聲字第一六二九號
    裁定另入戒治處所施以強制戒治，並由台灣台北地方法院檢
    察署檢察官提起公訴，經本院於九十一年十一月十一日以九
    十一年度訴字第八四Ｏ號判處有期徒刑七月確定，於九十三
    年四月十五日縮刑期滿執行完畢；詎其猶不知悔改，於九十
    二年八月二十日強制戒治執行完畢釋放後五年內，復基於施
    用第一、二級毒品之概括犯意，自九十四年五月三日晚間十
    時起，至同年九月十二日某時許止，連續在台北市○○區○
    ○街住處附近之公共廁所內（正確地址不詳），以將海洛因
    及安非他命一同置入玻璃吸食器，燒烤後再吸食所產生之煙
    霧之方式，同時施用第一級毒品海洛因、及第二級毒品安非
    他命多次。迨至九十四年五月四日下午五時五十分許，在台
    北市○○區○○街一二一號七樓，另案為警查獲時，對其採
    尿送驗結果，因呈第一、二級毒品陽性反應，始查知上情；
    及於同年六月八日晚間六時四十分許，在臺北縣板橋市○○
    街三號前為警查獲，並扣得其所有之第二級毒品安非他命一
    包（驗餘淨重零‧三公克）。
二、案經台北市政府警察局萬華分局報請台灣台北地方法院檢察
    署檢察官偵查起訴及移送併案審理，嗣被告於準備程序中就
    被訴事實為有罪之陳述，經合議庭裁定改依簡式審判程序審
    理。
      理  由
一、上揭事實，業據被告甲○○於本院審理中自白不諱（參見本
    院準備程序筆錄），而被告前後兩次為警採集之尿液，經送
    請台灣檢驗科技股份有限公司檢驗結果，均分呈鴉片類及安
    非他命類陽性反應，此有台灣尖端先進生技醫藥股份有限公
    司濫用藥物檢驗報告二份在卷可參（見台灣台北地方法院檢
    察署九十四年度毒偵字第一六一八號卷，下簡稱偵一卷第四
    八頁、九十四年度毒偵字第二二Ｏ八號卷第五頁）。而被告
    經警查扣之毒品一包（淨重零點三公克），確含有第二級毒
    品安非他命成分無誤，此有台北市政府警察局萬華分局毒品
    初步鑑驗報告單一紙在卷可參（見偵一卷第十九頁），足徵
    被告施用第一級毒品海洛因及第二級毒品安非他命之自白，
    應與事實相符，而堪採信。又被告前於八十九年間因施用第
    二級毒品案件，經依本院八十九年度毒聲字第七九三號裁定
    送觀察勒戒後，認無繼續施用毒品傾向，經台灣台北地方法
    院檢察署檢察官於八十九年七月二十七日以八十九年度毒偵
    緝字第二四Ｏ號為不起訴處分；復於九十一年間因施用第一
    級毒品案件，經依本院九十一年度毒聲字一一二五號裁定送
    觀察勒戒後，認有繼續施用毒品傾向，經依本院以九十一年
    度毒聲字第一六二九號裁定另入戒治處所施以強制戒治，並
    由台灣台北地方法院檢察署檢察官提起公訴，經本院於九十
    一年十一月十一日以九十一年度訴字第八四Ｏ號判處有期徒
    刑七月確定，於九十三年四月十五日縮刑期滿執行完畢等情
    ，有前開不起訴處分書（見偵一卷第四三頁）、及刑案資料
    查註紀錄表、台灣高等法院被告前案紀錄表各一件在卷可參
    。是被告施用毒品經於九十二年八月二十日強制戒治執行完
    畢釋放後，五年內再犯本案施用第一、二級毒品案件，應堪
    認定。本件事證明確，被告犯行洵堪認定。
二、核被告所為，係犯毒品危害防制條例第十條第一項之施用第
    一級毒品罪、及同條第二項之施用第二級毒品罪。被告持有
    第一級毒品海洛因及第二級毒品安非他命，既意在供己施用
    ，其持有之低度行為應為施用之高度行所吸收，均不另論罪
    。又檢察官移請併案審理之犯罪事實，與前揭論罪科刑部分
    ，有連續犯之裁判上一罪關係，為起訴效力所及，本院自得
    併予審究。被告以一施用毒品之行為，同時施用第一、二級
    毒品，觸犯前揭兩罪名，為想像競合犯，應從一重之施用第
    一級毒品罪處斷，公訴人認被告所犯為前揭犯行，應予分論
    併罰，尚有未洽。被告先後多次施用第一級毒品之犯行，時
    間緊接，犯罪構成要件相同，顯係基於概括犯意為之，應依
    刑法第五十六條連續犯之規定，論以連續施用第一級毒品罪
    ，並加重其刑。而被告曾犯有如事實欄一所載之前科紀錄及
    執行情形，此有台灣高等法院被告全國前案紀錄表在卷可憑
    ，其於執行完畢後五年之內再犯有期徒刑以上之本案罪行，
    為累犯，應依刑法第四十七條規定加重其刑，並遞予加重之
    。爰審酌被告前有多次施用毒品前科，素行不良，業經強制
    戒治期滿，猶不知戒絕毒品，施用第一、二級毒品，戕害己
    身，施用毒品之期間、次數、及犯後坦承犯行之態度等一切
    情狀，量處如主文所示之刑，以資懲儆。至扣案之第二級毒
    品安非他命一包（淨重０．三公克），應依毒品危害防制條
    例第十八條第一項前段規定沒收銷燬之。
據上論斷，應依刑事訴訟法第二百七十三條之一第一項、第二百
九十九條第一項前段，毒品危害防制條例第十條第一項、第二項
、第十八條第一項前段，刑法第十一條前段、第五十六條、第五
十五條、第四十七條，判決如主文。
本案經檢察官張智堯到庭執行職務。
中　　華　　民　　國　 94   　年　  9  　月　　28  　日
                       刑事第十三庭  法  官 吳佳薇
上正本證明與原本無異。
如不服本判決，應於判決送達後十日內，向本院提出上訴狀。
中　　華　　民　　國　 94   　年　  9  　月　　29  　日
                                     書記官 潘文賢
附論罪科刑依據法條：
毒品危害防制條例第十條
施用第一級毒品者，處六月以上五年以下有期徒刑。
施用第二級毒品者，處三年以下有期徒刑。
